【裁判字號】    96,訴,952
【裁判日期】    970229
【裁判案由】    違反毒品危害防制條例
【裁判全文】
臺灣嘉義地方法院刑事判決               96年度訴字第952號
公  訴  人  臺灣嘉義地方法院檢察署檢察官
被      告  甲○○
上列被告因違反毒品危害防制條例案件，經檢察官提起公訴（九
十六年度毒偵字第一五二六號），被告於準備程序中就被訴事實
為有罪之陳述，經本院合議庭裁定由受命法官改依簡式程序審理
，判決如下：
    主  文
甲○○施用第一級毒品，累犯，處有期徒刑捌月；又施用第二級
毒品，累犯，處有期徒刑肆月。應執行有期徒刑拾壹月。
    事  實
一、甲○○前於民國九十年間，因施用毒品案件，經本院以九十
    年度毒聲字第八四九號裁定送觀察、勒戒後，於九十一年三
    月二十一日執行完畢釋放。又因施用毒品案件，經本院以九
    十四年度嘉簡字第五二七號判決判處有期徒刑五月，如易科
    罰金，以銀元三百元折算一日確定，再因偽造文書案件，經
    本院以九十四年度嘉簡字第一一三五號判決判處有期徒刑一
    月五日，如易科罰金，以銀元三百元折算一日確定，上開二
    罪並定應執行有期徒刑六月，如易科罰金，以銀元三百元折
    算一日確定，於九十五年四月十四日易科罰金執行完畢。詎
    甲○○仍不知悔改，分別基於施用第一級毒品海洛因及施用
    第二級毒品甲基安非他命之犯意，於九十六年九月五日晚間
    某時許，在嘉義縣民雄鄉○○村○○○街三一號住處，以在
    香菸內置放第一級毒品海洛因，點燃香菸吸食之方式，施用
    第一級毒品海洛因一次；另於同年九月七日凌晨零時二十分
    許往前回溯四日內某時（惟需扣除為警查獲時無法施用之時
    間），在上揭住處，以將第二級毒品甲基安非他命放在錫箔
    紙上，以火燒烤吸食甲基安非他命煙霧之方式，施用第二級
    毒品甲基安非他命一次。嗣於同年九月七日凌晨零時二十分
    許，經警得其同意採集尿液送驗後，呈安非他命類及海洛因
    代謝物嗎啡陽性反應，始悉上情。
二、案經嘉義縣警察局民雄分局報告臺灣嘉義地方法院檢察署檢
    察官偵查起訴。
    理  由
一、本件係經被告甲○○於準備程序當庭表示認罪，而經本院裁
    定以簡式審判程序加以審理，則依據刑事訴訟法第二百七十
    三條之二、同法第一百五十九條第二項之規定，不適用傳聞
    法則有關限制證據能力之相關規定，合先敘明。
二、訊據被告甲○○對於上開犯罪事實均坦承不諱，佐以被告於
    九十六年九月七日凌晨零時二十分許，經警得其同意採尿送
    驗，其結果呈嗎啡陽性（按施用海洛因後，經人體之水解代
    謝作用，會呈嗎啡陽性反應）及甲基安非他命陽性反應乙情
    ，有高雄市立凱旋醫院濫用藥物尿液檢驗報告（檢體編號為
    ：96民A147號）、代號與真實姓名對照表各一份在卷可佐，
    是上開補強證據，已足資擔保被告前述自白之真實性，核與
    事實相合，可信為真實。又毒品危害防制條例第二十條就施
    用毒品者，祇於「初犯」及「五年後再犯」二種情形，有其
    追訴條件之限制，即須於初犯經觀察、勒戒或強制戒治釋放
    後，五年內均無施用毒品之行為，始能認其前所實施之觀察
    、勒戒或強制戒治已足遮斷毒癮，而得於五年後再犯時，再
    予適用初犯之規定，重行觀察、勒戒等程序。倘五年內已經
    再犯，被依法追訴處罰，縱其第三次（或第三次以上）施用
    毒品之時間在初犯釋放五年以後，即與「五年後再犯」之情
    形有別，且因已於「五年內再犯」，顯見其再犯率甚高，原
    實施觀察、勒戒或強制戒治，已無法收其實效，而無五年戒
    斷期之存在，自無再經觀察、勒戒及強制戒治之必要，應得
    逕行追訴處罰。被告前因施用毒品案件，經本院以九十年度
    毒聲字第八四九號裁定觀察勒戒後，於九十四年間因施用毒
    品案件，再經本院以九十四年度嘉簡字第五二七號判決判處
    有期徒刑五月確定等情，有臺灣嘉義地方法院檢察署刑案資
    料查註紀錄表、臺灣高等法院被告前案紀錄表等在卷可參，
    其於觀察勒戒後五年內再次犯施用毒品案，且經法院判處罪
    刑確定，被告又再度因施用毒品而被查獲，雖本次係於其前
    受觀察勒戒五年後再犯，仍應依毒品危害防制條例第二十三
    條第二項之規定，予以論科。是本件事證明確，被告施用第
    一級毒品海洛因、第二級毒品甲基安非他命犯行，洵堪認定
    ，應依法論科。
三、查海洛因、甲基安非他命分別為毒品危害防制條例第二條第
    二項第一款、第二款所定之第一級、第二級毒品，故核被告
    甲○○所為，係犯毒品危害防制條例第十條第一項之施用第
    一級毒品罪及同條第二項之施用第二級毒品罪。被告施用前
    持有海洛因、甲基安非他命之低度行為，應為各該施用之高
    度行為所吸收，均不另論罪。其所犯上開二罪，犯意各別，
    觸犯構成要件不同之罪名，應予分別論處，併合處罰。又被
    告前因施用毒品、偽造文書案件，分別經本院以九十四年度
    嘉簡字第五二七號判決判處有期徒刑五月、以九十四年度嘉
    簡字第一一三五號判決判處有期徒刑一月五日，如易科罰金
    ，均以銀元三百元折算一日確定，上開二罪並定應執行有期
    徒刑六月，如易科罰金，以銀元三百元折算一日確定，於九
    十五年四月十四日易科罰金執行完畢等情，有臺灣高等法院
    被告前案紀錄表、臺灣嘉義地方法院檢察署刑案資料查註紀
    錄表各一份在卷可稽，其於受徒刑之執行完畢後，五年以內
    故意再犯本件有期徒刑以上之二罪，均為累犯，應依法各加
    重其刑。爰審酌被告曾因施用毒品經裁定觀察勒戒及判處徒
    刑執行完畢，猶未知警惕而再犯本案，足見其未徹底戒除施
    用毒品，惟念及施用毒品本質上係戕害自身健康之行為，尚
    未嚴重破壞社會秩序或侵害他人權益，且被告坦承犯行、犯
    後態度尚屬良好暨其犯罪之動機、目的、手段、高職畢業之
    智識程度等一切情狀，分別量處如主文所示之刑，並定其應
    執行之刑。
據上論斷，應依刑事訴訟法第二百七十三條之一第一項、第二百
九十九條第一項前段，毒品危害防制條例第十條第一項、第二項
，刑法第十一條前段、第四十七條第一項、第五十一條第五款，
判決如主文。
本案經檢察官蔡彥守到庭執行職務。
中    華    民    國    97    年    2     月    29    日
                  刑事第一庭    法  官  黃琴媛
上列正本證明與原本無異。
如不服本判決，應於判決送達後十日內向本院提出上訴狀，上訴
書狀依法應敘述具體理由，如未敘述具體理由者，應於上訴期間
屆滿後二十日內補提理由書於本院（均應附繕本）。
中    華    民    國    97    年    2     月    29    日
                                書記官  李彩娥
毒品危害防制條例第10條
施用第一級毒品者，處 6 月以上 5 年以下有期徒刑。
施用第二級毒品者，處 3 年以下有期徒刑。


司法院資訊處製作；財團法人民間司法改革基金會備份。
